---
title: "Idées de développement"
output: 
  md_document:
    toc: true
---

```{r}
knitr::opts_chunk$set(cache = TRUE)
```

```{r}
library(ScopAI)
```


# Intro

Dans ce documents, des idées en vrac sur ce qu'on pourra faire

# Optimisation du code

## scenarios pour mesure de performance

On peut tester différentes approches pour l'énumération des combinaisons sur un scénario réalise en utilisant:

```{r}
library(microbenchmark)
microbenchmark(RunGame(seed = 1, starting_player = 1, DecisionFunction = ScopAI:::DummyDecision))
```
Tant que deux fonctions de décision prennent les mêmes décisions elles seront évaluées sur la même série de cartes.

## profiling

utiliser `profvis` pour identifier les parties du code les plus lentes.

# Idées de tests pour les fonctions de jeu

Pour voir si on n'a pas introduit d'erreur, on pourrait lancer une batterie de tests a posteriori sur une partie pour voir si elle s'est déroulée de façon conforme.

Liste informelle de critères de validité d'une partie:  
- bonne durée: une partie doit compter 36 tours de jeu (36 cartes déposées par un joueur)  
- le nombre total de cartes doit être conservé  
- pas de cartes dupliquées 
- nombres de cartes positifs dans chaque compartiment  
- scores raisonnables

# Idées pour l'apprentissage

Remarque générale: il est plus rapide et efficace de partir d'un réseau de neurones déjà entraîné sur quelque chose.

## Apprentissage des règles

On peut vouloir apprendre les règles du jeu en apprenant des choix licites. Pour cela, on peut soit utiliser des parties licites et chercher à reproduire les mouvements, soit mettre une pénalité forte à des mouvements interdits dans la fonction de score, de manière à pénaliser ces derniers

On peut aussi choisir de contraindre les choix aux mouvements autorisés.


# Distribution des scores

Il serait utile d'étudier au moins par une simulation la distribution des scores pour différentes stratégies, afin de juger de la variabilité et de la difficulté d'optimiser des décisions en milieu aléatoire